【裁判字號】    98,交聲,2349
【裁判日期】    980831
【裁判案由】    聲明異議
【裁判全文】
臺灣高雄地方法院交通事件裁定        98年度交聲字第2349號
原處分機關  交通部公路總局高雄區監理所
異  議  人
即受處分人  甲○○
上列受處分人因違反道路交通管理處罰條例案件，不服交通部公
路總局高雄區監理所中華民國98年8 月12日所為之處分（原處分
案號：高監營裁字第裁80–BH0000000 號），聲明異議，本院裁
定如下：
    主  文
異議駁回。
    理  由
一、原處分機關係以：異議人即受處分人甲○○於民國98年7 月
    1 日18時30分許，將所有之車號GFD-833 號重型機車停放在
    高雄市○○路旁禁止臨時停車之人行道上，經警拍照存證並
    逕行舉發違規，原處分機關並於同年8 月12日，依道路交通
    管理處罰條例第56條第1 項第1 款之規定，裁處罰鍰新臺幣
    （下同）600 元等語。
二、異議意旨略以：異議人固於前揭時間將所有之上開機車停放
    在前開處所，惟該地點並無任何禁止停車之警告標誌，異議
    人不知道不能停車，異議人實難甘服，爰依法聲明異議，請
    求撤銷原處分等語。
三、按汽車駕駛人停車時，在禁止臨時停車處所停車者，處600
    元以上1,200 元以下之罰鍰，道路交通管理處罰條例第56條
    第1 項第1 款定有明文。又按人行道橋樑、隧道、圓環、障
    礙物對面、鐵路平交道、人行道、行人穿越道、快車道等處
    ，不得臨時停車。道路交通安全規則第111 條第1 項第1 款
    亦有明文。末按違反道路交通管理處罰條例第56條第1 項第
    1 款之事件，於應到案期限內繳納或到案聽候裁決，機器腳
    踏車處600 元罰鍰，亦有違反道路交通管理事件統一裁罰基
    準及處理細則第2 條及違反道路交通管理事件統一裁罰基準
    表可參。
四、經查：
  (一)本件異議人於98年7 月1 日18時30分許，將所有之車號GFD-
    833 號重型機車停放在高雄市○○路旁之人行道上，致遭裁
    罰等情，為異議人所不爭執，並有上開裁決書、送達證書、
    舉發通知單、車號查詢重型機車車籍資料及現場違規照片1
    幀在卷可憑，且上開地點確屬禁止臨時停車之人行道乙情，
    亦有高雄市政府警察局交通警察大隊98年7 月31日高市警交
    三字第0980023943號函文乙紙可據，是異議人於裁決書上所
    載時、地有「在禁止臨時停車處停車」之違規事實，要堪認
    定。
  (二)異議人雖以前情置辯。惟依道路交通安全規則第111 條第1
    項第1 款所規定「人行道不得臨時停車」之情形，係與同規
    則同條第3 款：「設有禁止臨時停車標誌、標線處所不得臨
    時停車」之情形併列規範，觀諸該條文之文義，可見前者「
    人行道不得臨時停車」之情形與後者「應設置禁止臨時停車
    標線、標誌始不得臨時停車」之規範意旨，顯然有別，否則
    自有重複規範之必要；考諸因人行道既為行人往來之通道，
    若於該處臨時停車或停車，將妨礙行人通行之順暢，可見該
    規定係以法律明文禁止停車之方式為規範，本不待主管機關
    劃設或設置標線、標誌，若有所劃設或設置者，亦僅具再次
    提醒、督促駕駛人注意法律明文禁止在人行道禁止臨時停車
    之作用而已，要難逕謂若該人行道並未設有禁止臨時停車之
    標線或標誌時，即謂該處非法律所定禁止停車之處所。又駕
    駛人駕駛汽車於道路上行駛，本即有遵守道路交通安全等相
    關法規之義務，且在取得駕駛資格之過程中，除需具備有實
    質之駕駛能力外，尚須熟悉各項相關之交通法令，並經過一
    定之考試程序（如：筆試、路考等）後，始能取得相關之駕
    駛執照，而為適格之駕駛人；異議人既為考領有合格駕駛執
    照之人，有證號查詢機車駕駛人資料1 份在卷可證，則其對
    於上開人行道禁止臨時停車之交通法令，自不得諉為不知。
    是異議人辯稱其停車處所並無禁止停車之警告標誌，其不知
    不可停車云云，自屬無據，而非可採。
  (三)綜上所述，異議人確有如舉發違反道路交通管理事件通知單
    所載之違規事實，原處分機關據以援引上開規定，裁處如上
    開裁決書處罰主文所示之罰鍰，並無不當；本件異議為無理
    由，應予駁回。
五、據上論斷，應依道路交通案件處理辦法第19條，裁定如主文
    。
中    華    民    國    98    年    8    月    31     日
                  交通法庭    法  官  蔣志宗
以上正本證明與原本無異。
如不服本裁定，應於收受送達後5 日內向本院提出抗告狀。
中    華    民    國    98    年    8     月    31    日
                              書記官  李崑良


司法院資訊處製作；財團法人民間司法改革基金會備份。
